# Weak adjectives in Old Icelandic

## The weak adjectival declensions

Just as the strong adjectival declensions display a pattern that is similar to the strong noun declensions, so also does the weak adjectival declension follow a pattern very similar to the weak nouns. Originally, nominals did not distinguish between weak and strong forms, but one particular declension began to develop a specific grammatical usage, and developed into the weak nominal formations. 

Compare the following paradigms with the strong adjectival declensions. Here's the weak declension for for [langr](https://en.wiktionary.org/wiki/langr)

#### Singular

Case | Masculine | Feminine | Neuter
-----|-----------|----------|-------
Nom. | langi     | langa     | langa
Acc. | langa    | lǫngu    | langa
Dat. | langa    | lǫngu   | langa
Gen. | langa     | lǫngu  | langa

#### Plural

Case | Masculine | Feminine | Neuter
-----|-----------|----------|-------
Nom. | lǫngu     | lǫngu  | lǫngu
Acc. | lǫngu     | lǫngu   | lǫngu
Dat. | lǫngum    | lǫngum   | lǫngum
Gen. | lǫngu     | lǫngu  | lǫngu

### The _-ll_ and _-nn_ adjectives

Adjectives in the weak declension displays a similar pattern of syncopation as in the strong declension. Also, words like [vænn](https://en.wiktionary.org/wiki/v%C3%A6nn#Old_Norse) behave similarly.

#### Singular

Case | Masculine | Feminine | Neuter
-----|-----------|----------|-------
Nom. | gamli     | gamla     | gamla
Acc. | gamla    | gǫmlu     | gamla
Dat. | gamla    |  gǫmlu    | gamla
Gen. | gamla     |  gǫmlu   | gamla

#### Plural

Case | Masculine | Feminine | Neuter
-----|-----------|----------|-------
Nom. |  gǫmlu    |  gǫmlu   | gǫmlu
Acc. |  gǫmlu    |  gǫmlu   | gǫmlu
Dat. | gǫmlum    | gǫmlum   | gǫmlum
Gen. |  gǫmlu    |  gǫmlu   | gǫmlu 

### Root _-r_ adjectives

#### Singular

Case | Masculine | Feminine | Neuter
-----|-----------|----------|-------
Nom. | fagri     | fagra     | fagra
Acc. | fagra    | fǫgru    | fagra
Dat. | fagra    | fǫgru   | fagra
Gen. | fagra     | fǫgru  | fagra

#### Plural

Case | Masculine | Feminine | Neuter
-----|-----------|----------|-------
Nom. | fǫgru     | fǫgru  | fǫgru
Acc. | fǫgru     | fǫgru   | fǫgru
Dat. | fǫgrum    | fǫgrum   | fǫgrum
Gen. | fǫgru    | fǫgru  | fǫgru

### Adjectives that end with a vowel

#### Singular

Case | Masculine | Feminine | Neuter
-----|-----------|----------|-------
Nom. | blái     | bláa     | bláa
Acc. | bláa    | bláu    | bláa
Dat. | bláa    | bláu   | bláa
Gen. | bláa     | bláu  | bláa

#### Plural

Case | Masculine | Feminine | Neuter
-----|-----------|----------|-------
Nom. | bláu     | bláu  | bláu
Acc. | bláu     | bláu   | bláu
Dat. | bláum    | bláum   | bláum
Gen. | bláu   | bláu  | bláu

### The _-ja_ adjectives

#### Singular

Case | Masculine | Feminine | Neuter
-----|-----------|----------|-------
Nom. | miði     | miðja    | miðja
Acc. | miðja    | miðju    | miðja
Dat. | miðja    | miðju   | miðja
Gen. | miðja     | miðju  | miðja

#### Plural

Case | Masculine | Feminine | Neuter
-----|-----------|----------|-------
Nom. | miðju     | miðju  | miðju
Acc. | miðju     | miðju   | miðju
Dat. | miðjum    | miðjum   | miðjum
Gen. | miðju     | miðju  | miðju

### The _-wa_ adjectives

#### Singular

Case | Masculine | Feminine | Neuter
-----|-----------|----------|-------
Nom. |  gløggvi  | gløggva  | gløggva
Acc. | gløggva    | gløggu  | gløggva
Dat. | gløggva    | gløggu  | gløggva
Gen. | gløggva     | gløggu  | gløggva

#### Plural

Case | Masculine | Feminine | Neuter
-----|-----------|----------|-------
Nom. | gløggu   | gløggu | gløggu
Acc. | gløggu   | gløggu   | gløggu
Dat. | gløggum    | gløggum   | gløggum
Gen. | gløggu   | gløggu  | gløggu


